【裁判字號】    98,簡上,15
【裁判日期】    980423
【裁判案由】    傷害
【裁判全文】
臺灣雲林地方法院刑事判決              98年度簡上字第15號
上  訴  人  臺灣雲林地方法院檢察署檢察官
被      告  甲○○
上列被告因傷害案件，不服本院中華民國97年12月24日97年度六
簡字第405 號第一審刑事簡易判決（聲請簡易判決處刑案號：97
年度偵字第4356號），提起上訴，本院管轄之第二審合議庭判決
如下：
    主    文
上訴駁回。
    事    實
一、甲○○係乙○之小叔，2 人間具有家庭暴力防治法第3 條第
    4 款所定之家庭成員關係。於民國97年07月18日下午4 時許
    ，2 人因故發生爭執，詎甲○○竟基於傷害人身體之犯意，
    在乙○位於雲林縣莿桐鄉甘厝村甘厝91號住處之客廳內（原
    審判決誤載為甲○○位於雲林縣莿桐鄉甘厝村甘厝90號住處
    前），持鋤頭木柄（未據扣案）敲擊乙○之頭部，致乙○因
    而受有頭部外傷併腦震盪、頭皮裂傷2 公分、右腳蹠骨骨折
    及右手肘挫傷瘀青之傷害。
二、案經乙○訴由雲林縣警察局斗六分局報告臺灣雲林地方法院
    檢察署檢察官聲請以簡易判決處刑。
    理    由
壹、程序部分：
一、按被告以外之人於審判外之言詞或書面陳述，除法律有規定
    者外，不得作為證據；又被告以外之人於審判外之陳述，雖
    不符合同法第159 條之1 至第159 條之4 之規定，但經當事
    人於審判程序同意作為證據，法院審酌該言詞陳述或書面陳
    述作成時之情況，認為適當者，亦得為證據；另當事人、代
    理人或辯護人於法院調查證據時，知有第159 條第1 項不得
    為證據之情形，而未於言詞辯論終結前聲明異議者，視為有
    前項之同意，刑事訴訟法第159 條第1 項及第159 條之5 ，
    分別定有明文。查本判決所引用之各項證據方法之證據能力
    ，被告甲○○於準備程序及審判期日中均未到庭爭執或聲明
    異議，本院審酌該等言詞陳述及書面陳述作成時之情況，並
    無不宜作為證據之情事，依刑事訴訟法第159 條之5 之規定
    ，自得作為證據。
二、按被告經合法傳喚，無正當之理由不到庭者，得不待其陳述
    ，逕行判決，刑事訴訟法第371 條定有明文；又依同法第45
    5 條之1 第1 項、第3 項之規定，上訴人對於簡易判決有不
    服者，得上訴於管轄之第二審地方法院合議庭，並準用同法
    第三編第一章及第二章之規定。查被告甲○○業經本院合法
    傳喚，有送達證書1 紙附於本院卷可稽，惟被告無正當理由
    未於審判期日到庭，本院爰不待其陳述，逕行判決。
貳、實體部分：
一、上揭犯罪事實，業據被告甲○○於警詢時坦承不諱，核與告
    訴人乙○之指述情節大致相符，並有慈愛綜合醫院診斷證明
    書1 紙在卷可佐，足認被告自白與事實相符，應堪採信。本
    件事證明確，被告犯行洵堪認定，應予依法論科。
二、公訴人據告訴人乙○具狀請求稱：被告前即曾傷害告訴人，
    並經臺灣高等法院判決命被告應賠償告訴人損失，惟被告迄
    今尚未支付分文，如今又無端侵入告訴人住所內，以鋤頭木
    柄傷害告訴人，造成告訴人多處傷害。嗣後被告更若無其事
    ，對告訴人不聞不問，調解亦未到場，檢警訊問時則避重就
    輕扭曲犯罪事實，奸詐狡猾，毫無悔意，以原審量處有期徒
    刑4 月，實顯過輕為由，提起本件上訴等語。
三、按量刑輕重，係屬事實審法院得依職權自由裁量之事項，苟
    已斟酌刑法第57條各款所列情狀而未逾越法定刑度，不得遽
    指為違法；又刑罰之量定，固屬法院自由裁量之職權行使，
    但仍應審酌刑法第57條所列各款事由及一切情狀，為酌量輕
    重之標準，並非漫無限制。在同一犯罪事實與情節，如別無
    其他加重或減輕之原因，下級審法院量定之刑，亦無過重或
    失輕之不當情形，則上級審法院對下級審法院之職權行使，
    原則上應予尊重（最高法院72年度台上字第6696號判例、85
    年度台上字第2446號判決意旨參照）。由上可知，法律固賦
    予法官自由裁量權，但此項裁量權之行使，並非得以任意或
    自由為之，仍應受一般法律原則之拘束，必須符合法律授權
    之目的，並受法律秩序之理念、法律感情及慣例所規範，法
    官量刑權雖係受法律拘受之裁量原則，但其內涵仍將因各法
    官之理念、價值觀、法學教育背景之不同而異，是以自由裁
    量之界限仍難有客觀之解答，端賴法官於個案審判時，依個
    案事由加以審酌，若無裁量濫用情事，難謂有不當之處。經
    查，核被告所為，係犯刑法第277 條第1 項傷害罪。原審認
    被告罪證明確，並審酌被告前已有傷害告訴人之前科紀錄，
    有臺灣高等法院被告前案紀錄表1 份在卷可參，此次又無端
    以鋤頭木柄傷害告訴人，告訴人受有多處傷害，顯見被告惡
    行非輕，及被告犯後坦承犯行，態度雖尚可，然迄未與告訴
    人和解，賠償告訴人因此所受傷害等一切情狀，援引刑事訴
    訟法第449 條第1 項前段、第454 條第1 項，刑法第277 條
    第1 項、第41條第1 項前段，刑法施行法第1 條之1 第1 項
    、第2 項前段，判處被告有期徒刑4 月，並諭知易科罰金之
    折算標準，經核其認事用法均無違誤，量刑亦稱妥適，並未
    逾越上開法律規定之範圍，亦無濫用權限之情事。是公訴人
    上訴指摘原審量刑過輕，揆諸前揭說明，為無理由，應予駁
    回。
據上論斷，應依刑事訴訟法第455 條之1 第1 項、第3 項、第36
8 條、第371 條，判決如主文。
本案經檢察官梁義順到庭執行職務。
中    華    民    國    98    年    4     月    23    日
                  刑事第二庭    審判長法  官  陳定國
                                      法  官  楊昱辰
                                      法  官  許佩如
以上正本證明與原本無異。
本件不得上訴。
                                      書記官  徐基典
中    華    民    國    98    年    4     月    23    日
附錄本案論罪科刑法條全文：
刑法第277條第1項：
傷害人之身體或健康者，處 3 年以下有期徒刑、拘役或 1,000
元以下罰金。


司法院資訊處製作；財團法人民間司法改革基金會備份。
